# 请教陈总，关于收入确认问题

提问人：火柴 1314 时间：2017-06-27 13:03:32
被审计企业是一家与电信运营商合作的企业，被审计企业投资开设营业厅，通过电信运营商授权的电信业务与手机终端经行捆绑销售（手机终端的销售价格要低于市场价或是平价销售），以获得电信运营商给予的佣金收入以及电信运营商的各项任务考核达标收入，以及一些补贴收入，请问陈总，被审计单位应如何确认收入或是收入按什么样的原则确认？ 被审计企业装修门店时会收到电信运营商的装修补贴收入，企业记在了其他业务收入，是否合理？该如何处理？ 被审计企业还会收到电信运营商其他的一些补贴收入，例如，人工补贴、办公设备补贴、广告宣传补贴等，企业都记在了其他业务收入，请问陈总指示应该如何处理。

回答人：chenyiwei
对收入确认问题，需分析其业务模式，特别关注各方的权利义务关系和享有、承担风险和报酬的情况，以确定应采用总额法还是净额法，以及具体的确认和计量原则。 对电信运营商给予的补贴，针对特定费用支出项目的，可以冲减相应的支出计入损益的金额；没有明确的对应支出的，根据补贴的名义、金额确定依据、取得频率等因素，作为其他业务收入或者营业外收入。